【裁判字號】    99,上易,160
【裁判日期】    990317
【裁判案由】    竊盜
【裁判全文】
臺灣高等法院臺南分院刑事判決         99年度上易字第160號
上 訴 人
即 被 告  甲○○
                 （另案於臺灣嘉義看守所附勒戒所觀察勒戒
上列上訴人因竊盜案件，不服臺灣嘉義地方法院99年度易字第46
號中華民國99年1月27日第一審判決（ 起訴案號：臺灣嘉義地方
法院檢察署98年度偵字第9240號），提起上訴，本院判決如下：
    主  文
上訴駁回。
    理  由
一、依刑事訴訟法第350條、第361條、第362條、第367條規定，
    不服地方法院之第一審判決而上訴者，須提出上訴書狀，並
    應敘述具體理由，為上訴必備之程式；其所提出之書狀未敘
    述上訴理由，或僅曾以言詞陳述上訴理由者，均應於上訴期
    間屆滿後20日內補提理由書於第一審法院。第一審法院經形
    式審查，認逾期未補提上訴理由者，應定期間先命補正；逾
    期未補正者，為上訴不合法律上之程式，應以裁定駁回。倘
    已提出上訴理由，但所提非屬具體理由者，則由第二審法院
    以上訴不合法律上之程式，判決駁回。而所謂具體理由，必
    係依據卷內既有訴訟資料或提出新事證，指摘或表明第一審
    判決有何採證認事、用法或量刑等足以影響判決本旨之不當
    或違法，而構成應予撤銷之具體事由，始克當之（例如：依
    憑證據法則具體指出所採證據何以不具證據能力，或依憑卷
    證資料，明確指出所為證據證明力之判斷如何違背經驗、論
    理法則）；倘僅泛言原判決認定事實錯誤、違背法令、量刑
    失之過重或輕縱，而未依上揭意旨指出具體事由，或形式上
    雖已指出具體事由，然該事由縱使屬實，亦不足以認為原判
    決有何不當或違法者（例如：對不具有調查必要性之證據，
    法院未依聲請調查亦未說明理由，或援用證據不當，但除去
    該證據仍應為同一事實之認定），皆難謂係具體理由，俾與
    第二審上訴制度旨在請求第二審法院撤銷、變更第一審不當
    或違法之判決，以實現個案救濟之立法目的相契合，並節制
    濫行上訴（ 最高法院97年度台上字第892號刑事判決意旨參
    照）。
二、上訴人意旨略以：上訴人即被告甲○○於民國(下同)98年11
    月16日晚間9時許，在嘉義縣朴子市○○路169號附一前，並
    未攜帶十字起子犯案，爰不服原判決依法上訴云云。
三、經查：
（一）上訴人即被告甲○○意圖為自己不法之所有，於98年11月
      16日晚間9時許，在嘉義縣樸子市○○路168號附一前，持
      客觀上可供作兇器使用之金屬十字起子1支（未據扣案）
      ，以十字起子將乙○○所有，停放在上開地點之車牌號碼
      4383—NJ號自用小貨車之油箱蓋撬開，再以其所有之塑膠
      吸油器伸入油箱內吸取上開車輛油箱內總計約1公升之汽
      油，再將吸取之汽油裝入空塑膠桶內而得手。嗣經警調閱
      監視錄影畫面，而循線查獲，並在甲○○使用之機車置物
      箱內扣得行竊使用之塑膠吸油器、塑膠桶各一個。
（二）上開事實，業據被告甲○○於警詢及原審審理中均坦承不
      諱，核與證人即被害人乙○○於警詢指述情節相符，並有
      扣押書、被害報告單各1紙、被告竊取4383—NJ號自用小
      貨車油箱內汽油之監視錄影翻拍照片4張、現場照片及扣
      案之塑膠吸油器、塑膠桶照片8張存卷足按，復有吸油器
      、塑膠桶各1個扣案可資佐證，是被告上開竊盜犯行，事
      證已甚明確，堪以認定。又被告竊取4383—NJ號自用小貨
      車汽油時，用以撬開油箱蓋之十字起子雖未據扣案，然該
      十字起子為10餘公分長，前端為金屬材質，業據被告自承
      在卷，參以一般金屬材質之十字起子均質地堅硬，被告復
      得以之撬開原扣緊之金屬油箱蓋，若以之攻擊敲擊人體，
      客觀上對人之身體、安全可構成威脅，顯為具有危險性之
      兇器，應可認定。
（三）原審法院認被告甲○○所為， 係犯刑法第321條第1項第3
      款攜帶兇器竊盜罪。爰審酌被告國中畢業之智識程度；自
      述未婚，無子女之生活狀況；竊盜之犯罪手段、動機、目
      的；所造成被害人之損害情形，以及犯後坦承犯行，態度
      尚佳等一切情狀，量處有期徒刑6月，如易科罰金，以新
      臺幣1,000元折算1日，並宣告沒收扣案之塑膠吸油器、塑
      膠桶各1個。原審法院已詳敘認定上訴人犯罪事實之理由
      、證據及量刑審酌之事由，從形式上予之審查，並無違背
      法令之情形。
（四）上訴人雖以前揭情詞提起上訴，惟查：被告甲○○於上開
      時、地，確有攜帶十字起子犯本件竊盜案乙情，業據被告
      自承在卷（見警卷第3頁至第4頁、原審卷第19頁），被告
      並能詳細敘述十字起子之材質及長度，堪認其所言非虛。
      上訴意旨翻異前詞，僅空言否認被告有攜帶十字起子犯案
      之事實，然未提出任何證據以實其說，顯非依據卷內訴訟
      資料或提出新事證，具體指摘原判決關於採證認定事實、
      適用法律有何違法或不當之處。揆諸首揭判決意旨，本件
      上訴人所提之上訴理由，均難謂係具體理由，從而本件上
      訴不合上訴之法定要件，應予駁回，並不經言詞辯論為之
      。
四、據上論斷，應依刑事訴訟法第367條前段、第372條，判決如
    主文。
中    華    民    國    99    年    3     月    17    日
                  刑事第三庭    審判長法  官    陳義仲
                                      法  官    宋明中
                                      法  官    蔡勝雄
以上正本證明與原本無異。
不得上訴。
                                      書記官    汪姿秀
中    華    民    國    99    年    3     月    17    日

司法院資訊處製作；財團法人民間司法改革基金會備份。
